臺灣嘉義地方法院朴子簡易庭民事小額判決
111年度朴小字第215號
原      告  新安東京海上產物保險股份有限公司新北分公司

法定代理人  胡金成  
訴訟代理人  洪世鴻  
被      告  翁瓊珍  
訴訟代理人  沈榮壽  
上列當事人間侵權行為損害賠償(交通)事件，本院於民國111年1
1月30日言詞辯論終結，判決如下：
    主    文
被告應給付原告新臺幣8,034元，及自民國111年10月18日起至清
償日止按年息5％計算之利息。
原告其餘之訴駁回。
訴訟費用新臺幣1,000元由被告負擔新臺幣684元，餘由原告負擔
。
本判決第1項得假執行。
    理由要領
民事訴訟法第436條之8第1項規定「關於請求給付金錢或其他代
  替物或有價證券之訴訟，其標的金額或價額在新台幣十萬元以
  下者，適用本章所定之小額程序」，第436條之18第1項規定「
  判決書得僅記載主文，就當事人有爭執事項，於必要時得加記
  理由要領」；道路交通安全規則第106條第5款規定「汽車迴車
  時，應依下列規定：五、汽車迴車前，應暫停並顯示左轉燈光
  或手勢，看清無來往車輛，並注意行人通過，始得迴轉」，第
  111條第2項規定「汽車臨時停車時，應依車輛順行方向緊靠道
  路邊緣，其前後輪胎外側距離緣石或路面邊緣不得逾六十公分
  。但大型車不得逾一公尺」。
本院依兩造之主張及舉證，判斷如下： 
㈠被告違反道路交通安全規則第106條第5款規定，為肇事主因，
  訴外人黃天本違反同規則第第111條第2項規定，為肇事次因，
  肇事因素比例分別為10分之7、10分之3，應過失相抵。
㈡車牌號碼000-0000號汽車非運輸業用，遭毀損時出廠3月，未逾
  5年，修復費用新臺幣（下同）11,748元，包含零件6,510元、
  工資1,223元、塗裝4,015元，零件部分以附表所示平均法計算
  折舊後為6,239元，連同無庸折舊之其餘費用合計11,477元（
  計算式：6,239+1,223+4,015＝11,477），再按肇事因素比例過
  失相抵，為8,034元（計算式：11,477*7/10≒8,034，元以下四
  捨五入）。
㈢原告依侵權行為、保險人代位權之法律關係，請求被告給付8,0
  34元，及自起訴狀繕本送達翌日即民國111年10月18日起至清
  償日止按年息5％計算之利息，為有理由，應予准許。
中　　華　　民　　國　　111 　年　  12　　月　　14  　日
臺灣嘉義地方法院朴子簡易庭
                         法　官  廖政勝
以上正本係照原本作成。　　　　　　　　　　　　　　　　　
如不服本判決，應於判決送達後20日內，以其違背法令為理由（
表明判決所違背之法令及其具體內容，與依訴訟資料可認為判決
有違背法令之具體事實），向本院提出上訴狀，並按應送達於他
造之人數提出繕本或影本，及繳納第二審裁判費。
中　　華　　民　　國　　111 　年　　12　　月　　14　　日
                         書記官  林金福
附表
依行政院所頒固定資產耐用年數表及固定資產折舊率表，【非運
輸業用客車、貨車】之耐用年數為5年，依平均法計算其折舊結
果（即以固定資產成本減除殘價後之餘額，按固定資產耐用年數
表規定之耐用年數平均分攤，計算折舊額），每年折舊率為5分
之1，並參酌營利事業所得稅查核準則第95條第6款規定「固定資
產提列折舊採用定率遞減法者，以1年為計算單位，其使用期間
未滿1年者，按實際使用之月數相當於全年之比例計算之，不滿1
月者，以1月計」，上開【非運輸業用客車、貨車】自出廠日迄
本件車禍發生時，已使用3月，則零件扣除折舊後之修復費用估
定為6,239元【計算方式：1.殘價＝取得成本÷( 耐用年數＋1)即6,
510÷(5+1)≒1,085（小數點以下四捨五入）；2.折舊額 ＝(取得成
本－殘價)×1/（耐用年數）×（使用年數）即(6,510－1,085) ×1/5
×（0+3/12）≒271（小數點以下四捨五入）；3.扣除折舊後價值＝
（新品取得成本－折舊額）即6,510－271＝6,239】